【裁判字號】    99,訴,2163
【裁判日期】    991228
【裁判案由】    侵權行為損害賠償
【裁判全文】
臺灣板橋地方法院民事判決              99年度訴字第2163號
原      告  陳育藝
被      告  傅普源
            盧建宏
上列當事人間因刑事附帶民事訴訟請求侵權行為損害賠償事件，
經本院刑事庭裁定移送前來（99年度附民字第133 號），本院於
中華民國99年12月14日言詞辯論終結，判決如下：
    主  文
被告應連帶給付原告新臺幣陸拾萬肆仟捌佰壹拾玖元，及被告
傅普源自民國九十九年四月十日起，被告盧建宏自民國九十九年
三月二十六日起，均至清償日止，按年息百分之五計算之利息。
訴訟費用由被告連帶負擔。
本判決於原告以新臺幣貳拾壹萬元供擔保後，得假執行；但被告
如以新臺幣陸拾萬肆仟捌佰壹拾玖元為原告預供擔保，得免假
執行。
    事實及理由
一、按訴狀送達後，原告不得將原訴變更或追加他訴。但擴張或
    減縮應受判決事項之聲明者，不在此限，民事訴訟法第255
    條第1 項第3 款定有明文。本件原告起訴原請求：被告應連
    帶給付原告新臺幣（下同）100 萬元，及自起訴狀繕本送達
    翌日起至清償日止按年息百分之5 計算之利息，嗣於民國99
    年12月14日言詞辯論期日變更為：被告應連帶給付原告634,
    819 元，及自起訴狀繕本送達翌日起至清償日止按年息百分
    之5 計算之利息，核其所為訴之變更係屬減縮應受判決事項
    之聲明，依照前揭規定，應予准許。
二、原告主張：被告於98年12月23日11時許，趁原告位於新北市
    ○○區○○路252 巷36弄1 號1 樓之住處無人在家之際，由
    綽號「股溜」之男子在外把風，被告盧建宏以破壞門鎖方式
    打開上址鐵門後，被告盧建宏、傅普源進入房屋內竊得原告
    所有之LV牌皮包3 個、Solvil Titus手錶1 對、金手鍊2 條
    價值約18萬元、金項鍊4 條價值約25萬元、鑽石戒子1 隻價
    值約10萬元、金戒子3 隻約2 萬元，及港幣5,000 元（按99
    年12月13日牌告匯率折合新臺幣為19,470元），澳門幣15,0
    00元（按99年12月13日牌告匯率折合新臺幣為58,410元）、
    人民幣1,500 元（按99年12月13日牌告匯率折合新臺幣為6,
    939 元）（下稱失竊物品），嗣被告被查獲後，原告僅領回
    上開皮包3 個及手錶1 對，其餘已不知去向，爰依侵權行為
    之法律關係，提起本訴。併為聲明：除供擔保金額外，如主
    文第1 項所示。
三、被告傅普源則以：伊所竊得之上開皮包3 個及手錶1 對已歸
    還，其他贓物都被綽號「股溜」帶走，伊只能把「股溜」找
    出來看他能否賠償，伊無能力賠償等語，資為抗辯。併為答
    辯聲明：原告之訴駁回；如受不利判決，願供擔保請准宣告
    免假執行。
四、被告盧建宏則以：伊只是開門，沒有拿到上開原告主張之失
    物，伊無能力賠償，只可以賠償大門部分之損害等語，資為
    抗辯。併為答辯聲明：原告之訴駁回；如受不利判決，願供
    擔保請准宣告免假執行。
五、按因故意或過失，不法侵害他人之權利者，負損害賠償責任
    ；數人共同不法侵害他人之權利者，連帶負損害賠償責任，
    民法第184 條第1 項前段、第185 條第1 項前段分別定有明
    文。經查，被告盧建宏、傅普源及綽號「股溜」之成年男子
    ，基於共同行竊之故意，於98年12月23日上午11時許，在原
    告住處前會合，11時16分58秒至17分17秒在原告住處旁交岔
    路口處觀望後，即合意分由被告盧建宏、傅普源入內行竊，
    由「股溜」在上開交岔路口處把風，被告盧建宏即於11時17
    分28秒許，持鑰匙1 支，將原告住處大門鐵門打開，進入原
    告住處，被告傅普源隨於11時18分08秒許，自大門進入原告
    住處關起大門，將大門鐵門內鎖反鎖，被告盧建宏、傅普源
    即在原告住處內竊取財物，共竊得原告所有之上開失竊物品
    將之置於一提袋內後，即分由被告盧建宏手提該提袋，分由
    被告傅普源於11時41分44秒許先自原告住處側門離去，再由
    被告盧建宏於同時分51秒許提該提袋自同側門離去，並於同
    時分57、58秒至該大門鐵門前確認該鐵門關閉後，才行離去
    等情，有原告住處前巷弄交岔路口監視器監視影像翻拍畫面
    照片6 幀、尋獲失物採證照片5 幀附於臺灣板橋地方法院檢
    察署99年度偵字第2381號偵查卷影本可稽，並為被告傅普源
    所不爭執，且被告上開竊盜犯行，先後經本院99年度易字第
    612 號、99年度易緝字第79號審理結果，認被告所為均係觸
    犯刑法第321 條第4 款之結夥竊盜罪，各判處有期徒刑10月
    確定，亦有上開刑事判決2 件及刑事判決全卷影本可稽，是
    被告盧建宏前揭所辯顯屬空言，不足採信，其與被告傅普源
    對本件竊盜行所生之原告財產權上之損害，自應負共同侵權
    行為之損害賠償責任。
六、次查，原告主張上開失竊物品，除LV牌皮包3 個、Solvil T
    itus手錶1 對已領回外，其餘已不知去向，經折算其價值為
    634,819 元一節，為被告於本院言詞辯論時所不爭執（見本
    院卷第58頁反面）。從而，原告依侵權行為之法律關係，請
    求被告連帶給付634,819 元，及自起訴狀繕本送達翌日即被
    告傅普源自99年4 月10日起，被告盧建宏自99年3 月26日起
    ，均至清償日止，按年息百分之5 計算之利息，為有理由，
    應予准許。
七、兩造陳明願供擔保，分別聲請宣告假執行或免為假執行，經
    核均無不合，爰分別酌定相當之擔保金額併宣告之。
八、據上論結：原告之訴為有理由，依民事訴訟法第85條第2 項
    、第390 條第2 項、第392 條第2 項，判決如主文。
中    華    民    國    99    年    12    月    28    日
                  民事第一庭    法  官  高文淵
上列正本係照原本作成
如對本判決上訴，須於判決送達後20日內向本院提出上訴狀
中    華    民    國    99    年    12    月    28    日
                                書記官  黃瀅螢

司法院資訊處製作；財團法人民間司法改革基金會備份。
